---
title: "Untitled"
author: "Emma Chen"
date: "3/18/2020"
output: html_document
---

```{r setup, include=FALSE}
knitr::opts_chunk$set(echo = TRUE)
```

# package

```{r}
library(googlesheets4)
library(dplyr)
library(lubridate)
```

# Create object

```{r}
a <- 2
a = 2 # = 與 <-同義
```

```{r}
a
```

## name rule

### A valid variable name consists of:letters, numbers and the dot (.) or underline (_) characters.

### A variable name starts with:a letter;or the dot not followed by a number.
```{r}
my_108_total_credits <- 15
_108_total_credits <- 15
108_total_credits <- 15
_my_108_total_credits <- 15
my.108.total_credits <- 15
.108.total_credits <- 15 # 隱藏變數
.my.108.total_credits <- 15
我的108學年總學分數 <- 15
`我的108學年總學分數` <- 15 # 特殊名稱處理，`不是名稱的一部份
`.108.total_credits` <- 15
```

```{r}
`我的年紀` <- 20

`我的年紀`-> my_age
```

## After Class Practice

```{r}
`我的年紀`<-20

my_age<-`我的年紀`

'我的年紀'=20

my_age='我的年紀'

"我的年紀"<-20

My_age<-"我的年紀"

'我的年紀'<-20

my_age->20

我的年紀<-19

my_age<-我的年紀

```

### (2) 物件名稱只能用反頓點 ` , 不能用單引號 ' ; (3) 物件名稱只能用反頓點 ` , 不能用雙引號 " ; (4) 箭頭指向處只能放物件名稱，不能放「值」，如第二行的20是個「值」。; 物件名稱只能用反頓點 ` , 不能用單引號 '
### (5) 「我的年紀」在有些電腦可以，有些不行，建議避免; 改成「`我的年紀`」

```{r}
library(readr)
A02_company_all_public <- read_csv("https://www.dropbox.com/s/rtz2a9na62n3a8l/A02_company_all_public.csv?dl=1")
A02_company_all_public$`候選人` -> candidate
```

# Atomic Vector

```{r}
num1 <- 5
vNum1 <- c(2,5)
vNum2 <- c(2, num1)
```

```{r}
vNum1 <- c(-1,5)
vNum2 <- c(2,3)
vNum3 <- c(vNum1,vNum2)
vNum4 <- c(-1,5,2,3)
vNum5 <- c(c(-1,5),c(2,3))
```

### vNum5 <- c(c(-1,5),c(2,3)) = vNum5 <- c(-1,5,2,3)

## experiment

```{r}
vNum1 <- c(-1,5)
vNum2 <- c(2,3)
vNum4 <- c() # 空向量
```

```{r}
vNum3 <- c(vNum2, vNum1)
vNum4 <- c(vNum4, vNum1) # 向量疊代 （recursive vector concatenate）
```

# Different types(Numeric)

```{r}
num1<-5 # 非整數
num2<-5L # 整數

num1Vector<-c(5,6,7)
num2Vector<-c(5L,6L,7L)
```

```{r}
typeof(num1Vector)
typeof(num2Vector)
```


# Character

```{r}
char1<-"你好"
char2<-'你好'
```

### 雙引號是字串

```{r}
HeSaid <- '他說："今天"'
```

### //在environment是escape

```{r}
library(httr)
library(dplyr)
GET("https://api.github.com/repos/21790EC/108-2-56-inclass-practice/commits") %>%
  content() %>%
  View()
```

## Practice

```{r}
library(googlesheets4)
`出席狀況表單網址` <- "https://docs.google.com/spreadsheets/d/1EAG49qDKPWWi0ebkVr29TLrvVnoBPfkvxYY-J3xLAHY/edit#gid=458686645" # 缺乏定義值
ss <- as_sheets_id(`出席狀況表單網址`)
homework_sheet <- sheets_read(ss,sheet=1)
```

# Logics

```{r}
logi1 <- c(T,TRUE,F,FALSE,FALSE)
```

```{r}
# 10位學生的主系
majors10_char <- c('經濟學系','社會學系','社會學系','經濟學系','經濟學系','社會學系','經濟學系','經濟學系','經濟學系','社會學系')

typeof(majors10_char)
class(majors10_char)
```

```{r}
majors10_factor <- factor(majors10_char)
# 或
majors10_factor <- factor(
  c('經濟學系','社會學系','社會學系','經濟學系','經濟學系','社會學系','經濟學系','經濟學系','經濟學系','社會學系')
)

typeof(majors10_factor)
class(majors10_factor)
```

```{r}

```

