---
title: "Untitled"
author: "Emma Chen"
date: "3/18/2020"
output: html_document
---

```{r setup, include=FALSE}
knitr::opts_chunk$set(echo = TRUE)
```

# package

```{r}
library(googlesheets4)
library(dplyr)
library(lubridate)
```

# Create object

```{r}
a <- 2
a = 2 # = 與 <-同義
```

```{r}
a
```

## name rule

### A valid variable name consists of:letters, numbers and the dot (.) or underline (_) characters.

### A variable name starts with:a letter;or the dot not followed by a number.
```{r}
my_108_total_credits <- 15
_108_total_credits <- 15
108_total_credits <- 15
_my_108_total_credits <- 15
my.108.total_credits <- 15
.108.total_credits <- 15 # 隱藏變數
.my.108.total_credits <- 15
我的108學年總學分數 <- 15
`我的108學年總學分數` <- 15 # 特殊名稱處理，`不是名稱的一部份
`.108.total_credits` <- 15
```

```{r}
`我的年紀` <- 20

`我的年紀`-> my_age
```

## After Class Practice

```{r}
`我的年紀`<-20

my_age<-`我的年紀`

'我的年紀'=20

my_age='我的年紀'

"我的年紀"<-20

My_age<-"我的年紀"

'我的年紀'<-20

my_age->20

我的年紀<-19

my_age<-我的年紀

```

### (2) 物件名稱只能用反頓點 ` , 不能用單引號 ' ; (3) 物件名稱只能用反頓點 ` , 不能用雙引號 " ; (4) 箭頭指向處只能放物件名稱，不能放「值」，如第二行的20是個「值」。; 物件名稱只能用反頓點 ` , 不能用單引號 '
### (5) 「我的年紀」在有些電腦可以，有些不行，建議避免; 改成「`我的年紀`」

```{r}
library(readr)
A02_company_all_public <- read_csv("https://www.dropbox.com/s/rtz2a9na62n3a8l/A02_company_all_public.csv?dl=1")
A02_company_all_public$`候選人` -> candidate
```

# Atomic Vector




```{r}
num1 <- 5
vNum1 <- c(2,5)
vNum2 <- c(2, num1)
```

```{r}
vNum1 <- c(-1,5)
vNum2 <- c(2,3)
vNum3 <- c(vNum1,vNum2)
vNum4 <- c(-1,5,2,3)
vNum5 <- c(c(-1,5),c(2,3))
```

vNum5 <- c(c(-1,5),c(2,3)) = vNum5 <- c(-1,5,2,3)

## experiment

```{r}
vNum1 <- c(-1,5)
vNum2 <- c(2,3)
vNum4 <- c() # 空向量
```

```{r}
vNum3 <- c(vNum2, vNum1)
vNum4 <- c(vNum4, vNum1) # 向量疊代 （recursive vector concatenate）
```

## Different types(Numeric)

```{r}
num1<-5 # 非整數
num2<-5L # 整數

num1Vector<-c(5,6,7)
num2Vector<-c(5L,6L,7L)
```

```{r}
typeof(num1Vector)
typeof(num2Vector)
```


## Character

```{r}
char1<-"你好"
char2<-'你好'
```

### 雙引號是字串

```{r}
HeSaid <- '他說："今天"'
```

### //在environment是escape

```{r}
library(httr)
library(dplyr)
GET("https://api.github.com/repos/21790EC/108-2-56-inclass-practice/commits") %>%
  content() %>%
  View()
```

### Practice

```{r}
library(googlesheets4)
`出席狀況表單網址` <- "https://docs.google.com/spreadsheets/d/1EAG49qDKPWWi0ebkVr29TLrvVnoBPfkvxYY-J3xLAHY/edit#gid=458686645" # 缺乏定義值
ss <- as_sheets_id(`出席狀況表單網址`)
homework_sheet <- sheets_read(ss,sheet=1)
```

## Logics

```{r}
logi1 <- c(T,TRUE,F,FALSE,FALSE)

# 加總向量內的所有元素值。
sum(logi1)
```

## typeof()
顯示atomic vector元素的基本認定型態，它代表電腦記憶體在儲存時真正看待的型態。

```{r}
num <- c(1.5, 2, 3)
int <- c(1L, 3L, -2L)
char <- c("1.5","2","3")
logi <- c(T,T,F)

typeof(num)
typeof(int)
typeof(char)
typeof(logi)
```

## class()
依資料的螢幕顯示型態及能對它進行的操作所做的分類。

```{r}
class(num)
class(int)
class(char)
class(logi)
```

###另
```{r}
library(readr)
hello <- read_csv("https://www.dropbox.com/s/j5h23wqrlnuqkai/hello.csv?dl=1")
a <- "a"
`是在` <- c("哈樓","?")
number <- 0
numbers <- c(1:3,5)
fun <- function(){}
logic <- c(1==2,1!=1,1<=2)
```
```{r}

typeof(hello)
class(hello)
mode(hello)

typeof(是在)
class(是在)
mode(是在)

typeof(number)
class(number)
mode(number)

typeof(numbers)
class(numbers)
mode(numbers)

typeof(fun)
class(fun)
mode(fun)

typeof(logic)
class(logic)
mode(logic)

```



# Atomic Vector Extended

##factor: 類別資料
當資料值只有固定幾類反覆出現時，此類資料稱之為類別資料（factor or categorical data）

```{r}
factor(
  字串向量
)
```

```{r}
# 10位學生的主系
majors10_char <- c('經濟學系','社會學系','社會學系','經濟學系','經濟學系','社會學系','經濟學系','經濟學系','經濟學系','社會學系')

typeof(majors10_char)
class(majors10_char)
```

```{r}
majors10_factor <- factor(majors10_char)
# 或
majors10_factor <- factor(
  c('經濟學系','社會學系','社會學系','經濟學系','經濟學系','社會學系','經濟學系','經濟學系','經濟學系','社會學系')
)

typeof(majors10_factor)
class(majors10_factor)
```

```{r}
as.integer(majors10_factor)  #將資料的class轉成integer。由於factor被轉成integer後，其螢幕顯示會顯示電腦是用什麼數字在存這些類別資料。

levels(majors10_factor)
#數字與類別文字的對照表mapping table:
```


## POSIXct/POSIXt: 時間資料。

```{r}
ymd_hms(
  字串向量
)
```

## Class Version

```{r}
stringInteger <- c("1","2","-11")
class(stringInteger) # 無法進行數值運算
stringInteger+2
```

```{r}
trueInteger <- as.integer(stringInteger)
class(trueInteger) # 可以進行數值運算
typeof(trueInteger)
trueInteger+2
```

```{r}
char3 <- c("小明","1","3")
as.integer(char3)
```

R的函數均不會主動更改輸入物件，只會把結果值另行輸出，所以若要保留轉換結果則必需指定到一個物件名稱上。

```{r}
as.integer(stringInteger)
class(stringInteger)
```

```{r}
stringInteger <- as.integer(stringInteger)
class(stringInteger)
```

```{r}
studentId <- c(410773002, 410773015)
studentId <- as.character(studentId)
class(studentId)
```

```{r}
char1<-"你好"
char2<-'你好'
char1Vector<-c("你好","How are you?")

typeof(char1)
class(char1)

typeof(char2)
class(char2)

typeof(char1Vector)
class(char1Vector)
```

```{r}
dialogue <- c('小明說："明天不用上課。"',
               '小花說："真的嗎？"')

cat(dialogue, sep="\n")
```

```{r}
library(httr)
library(dplyr)
GET("https://api.github.com/repos/tpemartin/108-2-56-inclass-practice/commits") %>%
  content() %>%
  View()
```

### 查詢函數用法：

Script window: 游標放在函數名稱任何一個位置，按F1。
Console window: ?函數名稱 按enter。
右下角Help tab的放大鏡打函數名稱。

## Date/Time

```{r}
library(lubridate)
```

台北 2020-03-18 13:52:40
葡萄牙 Mar.18, 2020, 05:52:40

```{r}
tpeDateTime <- ymd_hms("2020-03-18 13:52:40",
                   tz="Asia/Taipei")
tpeDateTime
class(tpeDateTime)
typeof(tpeDateTime)
```

```{r}
pgDateTime <- mdy_hms("Mar.18, 2020, 05:52:40",
                  tz="Europe/Lisbon")
pgDateTime
class(pgDateTime)
typeof(pgDateTime)
```

```{r}
as.double(tpeDateTime)
as.double(pgDateTime)
```

```{r}
with_tz(tpeDateTime, tzone="UTC")
with_tz(pgDateTime, tzone="UTC")
```

小心以下兩函數的input中一個是tz，一個是tzone

ymd_hms(..., tz="Asia/Taipei")
with_tz(..., tzone="Asia/Taipei")

```{r}
ymd_hms("2020-03-18T13:52:40Z",
                   tz="Asia/Taipei")
#T/Z讓時間強制變成UTC，就不需要tz＝，要不然會自動改時區
```


較好的寫法:

```{r}
utcTime <- ymd_hms("2020-03-18T13:52:40Z")

with_tz( utcTime, tzone="Asia/Taipei")
```

or

```{r}
with_tz( ymd_hms("2020-03-18T13:52:40Z"), tzone="Asia/Taipei")
```

Practice:
```{r}
studentTime <- c( ymd_hms("2020-03-04T06:56:29Z"),
                  ymd_hms("2020-03-11 14:16:43",tz="Asia/Taipei"), 
                  ymd_hms("2020-03-11 14:34:33",tz="Asia/Taipei")
                  )
studentTime
```

#List

##每個元素值可以是不同type的物件值

```{r}
#Vector 用引號讓每個物件變成字串
c("2020-03-31T13:40:55Z",
  "一芳",
  "2",
  "水果茶")

#List
library(lubridate)
`小明交易1` <- list(
  ymd_hms("2020-03-31T13:40:55Z"), # Date/Time class
  "一芳", # character
  2, # numeric
  "水果茶" # character
)
print(`小明交易1`)

```


##物件值可以是vector形式，也可以list。

###差別只差在記憶體占用量 用vector(向量)會占用較多記憶體

```{r}
# list含兩個vectors
`小明108學年課表A` <- list(
  c("108-1","高級會計學","高等統計學"),
  c("108-2","食在拉丁美洲")
)
print(`小明108學年課表A`)
```

```{r}
# list含兩個lists
`小明108學年課表B` <- list(
  list("108-1","高級會計學","高等統計學"),
  list("108-2","食在拉丁美洲")
)
print(`小明108學年課表B`)
```

```{r}
# list含兩個lists, 子層list又各含兩個vectors
`小明108學年課表C` <- list(
  list(
    c("108-1"), # 可只寫 "108-1"
    c("高級會計學","高等統計學")
       ),
  list(
    c("108-2"),
    c("食在拉丁美洲")
  )
)
print(`小明108學年課表C`)
```

##物件值可以取名

```{r}
# list含兩個lists, 子層list又各含兩個vectors
`小明108學年課表C` <- list(
  `108學年第1學期`=list(
    c("108-1"), # 可只寫 "108-1"
    c("高級會計學","高等統計學")
       ),
  `108學年第2學期`=list(
    c("108-2"),
    c("食在拉丁美洲")
  )
)
print(`小明108學年課表C`)
```

我們的程式要在網路送出commit資訊時，可以透過以下程序將list轉成JSON：
```{r}
library(jsonlite) # 不少同學這行會有Error，還記得如何排除嗎？
toJSON(commit)
```


#物件儲存

存下Global Environment中有的物件：

```{r}
# save(object1, object2, ..., file="myData.Rda")
```

下次取回來Global Environment用：

```{r}
# load("myData.Rda")
```



```{r}
source("https://www.dropbox.com/s/mk7bxvu6a3lxf79/studentEnvironmentReport.R?dl=1",print.eval = T)

```

#選取元素

##選「一個元素」

###用位置選[[.]]

```{r}
vectorExample <- c("小明","小英","大雄")

# 有多少位置可選：
length(vectorExample)
```

```{r}
vectorExample[[1]]
vectorExample[[3]]
```

```{r}
listExample <- 
  list(
    student="小明",
    `學期`=list(
      `108-1`=list(
        list(
          name="個體經濟學",
          teacher="Alice",
          grade=85
        )
      ),
      `108-2`=list(
        list(
          name="總體經濟學",
          teacher="Mark",
          grade=78
        )
      )
    )
  )
# 有多少位置可選：
length(listExample)
```

```{r}
listExample[[1]]
listExample[[2]]
```

```{r}
  `.台北市預報元素值` <- 
  list(
    city="台北市",
    high=25,
    low=18
  )
`.新北市預報元素值` <- 
  list(
    city="新北市",
    high=24,
    low=15
  )

library(lubridate)
`今明天氣` <-
  list(
    `今天日期`=ymd("2020-03-31"),
    `明天天氣`=ymd("2020-04-01"),
    `各地預報`=list(
      `.台北市預報元素值`,
      `.新北市預報元素值`
      )

  )
```

###用名字選$.

```{r}
# 有多少名字可選：
names(listExample)
```

```{r}
listExample$student
listExample$`學期` # 特殊命名依然要用反頓點呼叫
```

中括號內要是字串形式

其實也可以用[["名字"]]來選，只是名字要以字串「值」的方式來寫，也就是要用引號一對"…", 不用反頓點一對`…`。
```{r}
listExample[["student"]]
listExample$student

listExample[["學期"]] # 小心不是反頓點喔。
listExample$`學期`
```

##選「多個元素」

###用位置選[c(...)]

```{r}
vectorExample
vectorExample[c(1,3)]
```

```{r}
# 顯示到第一層
str(listExample, max.level=1)

listExample[c(1,2)]
```

###用名字選[c("name1","name2",...)]

```{r}
# 顯示到第一層
str(listExample, max.level=1)

listExample[c("學期")]
listExample[c("student","學期")]
```

###用「要/不要」邏輯向量選[c(T,T,F,...)]

```{r}
vectorExample
vectorExample[c(T,T,F)] # 要，要，不要
```

```{r}
str(listExample[c(F,T)]) # 不要，要
str(listExample[c(T,T)]) # 要，要
```

```{r}
str(listExample)
```

listExample: length=2, list class
  |
  |--student: length=1, character class
  |
  |--學期: length=3, list class



以下兩個都是表面都是選取“學期”:

```{r}
get1 <- listExample[["學期"]]
get2 <- listExample["學期"]
```

[[]]: 拿出某個物件值。listExample[["學期"]]將listExample裡的“學期”物件值拿出來。
```{r}
get1 # 學期拿出來，有3個元素的list
str(get1)
```
適用於一個元素
用錢號選也是#拿出來的意思 get1 <- listExample$學期

[]: 留下某個物件值。listExample["學期"]「只留下」listExample裡的“學期”物件值。
```{r}
get2 # listExample 只留下 學期元素，是個只有一個元素的list
str(get2)
```
適用於取多個元素

##連鎖選取

```{r}
numVector <- c(2,3,6,-1,4,2,6)
select1 <- numVector[c(1,4)]; select1
select2 <- select1[[1]]; select2

# 相當於
numVector[c(1,4)][[1]]
```

```{r}
select1 <- numVector[c(T,T,F,T,F,F,T)]; select1
select2 <- select1[c(1,4)]; select2

# 相當於
numVector[c(T,T,F,T,F,F,T)][c(1,4)]
```

```{r}
majors <- c("經濟學系","經濟學系","社會學系","社工系","經濟學系")
names <- c("小英", "小美", "大雄","阿華", "阿尼")
gender <- c("F","F","M","F","M")
```

創造出只要“經濟學系”學生的邏輯向量，econOnly。
選出econOnly的names與gender。
在econOnly的gender下創造出只要“F”的邏輯向量, econFemaleOnly。
選出names中為“經濟學系”且“F”的姓名。

在前面討論使用$及[ ]取一個元素時我們創造了get1與get2兩個物件，請分別由get1, get2取出108-1學期個體經濟學教師姓名。

  1.從get1取出教師名稱會是 get1$108-1[[1]]$teacher

  2.從get2取出教師名稱會是 get2$學期$108-1[[1]]$teacher

##list應用
atomic vector不能用＄取元素 但list可以

今明兩日台北市、新北市氣溫：
```{r}
today <- list(
  list("台北市",c(highest_temp = 25),c(lowest_temp = 18)),
  list("新北市",c(highest_temp = 24),c(lowest_temp = 15)))
tomorrow <- list(
  list("台北市",c(highest_temp = 25),c(lowest_temp = 18)),
  list("新北市",c(highest_temp = 24),c(lowest_temp = 15)))

weather <- list(today,tomorrow)

print(weather)
```

選出新北市今明最高溫
```{r}
weather[[1]][[2]][[2]] # 今天/新北市/highest_temp
weather[[2]][[2]][[2]] # 明天/新北市/highest_temp
```

以下選法行得通嗎？
```{r}
weather[[1]][[2]]$highest_temp # 今天/新北市/highest_temp
weather[[2]][[2]]$highest_temp # 明天/新北市/highest_temp
```
如果不行，請把weather修改成可以那樣選。

  行不通，因為用atomic vector選就不能使用錢號
  
#新增/替換/刪除元素

元素提取[.],[[.]],$.也可用來進行元素「值」的修改與新增, 使用方法為：
```{r}
obj[.] <- value
obj[[.]] <- value
obj$. <- value
```
若.所指定的元素不存在，則為「新增」。

若.所指定的元素存在，則為「修改」。


```{r}
a <- c("1","b","TRUE")
a
a[[2]] <- "c" # 元素存在: 替換
a[[4]] <- "7" # 元素不存在： 增加
a[c(5,6)] <- c("J", "K")
a
```

增加一個“Johnson”使用[[.]]<-。
```{r}
a[[7]] <- "Johnson"
a
```

使用前一章的向量疊代(recursive vector concatenate)法，新增一個“Mary”。
```{r}
a <- c(a,c("Mary"))#ch3向量疊代
a
```

```{r}
library(lubridate)
list1 <- 
  list(
    list(
      name="Jack",
      birthday=ymd("1998-03-21"),
      status=c(height=177, weight=80)
    )
  )

str(list1)
```

```{r}
# 更改日期
list1[[1]]$birthday <- ymd("1997-03-21")

# 新增資料
list1[[2]] <- list(
  name="Mary",
  birthday=ymd("1998-08-24")
)

str(list1)
```

替Mary依Jack的記錄方式增加身高163，體重45。

將Jack的身高改成176。

```{r}
list1[[2]]$status <- c(height=163, weight=45)
list1[[1]]$status[["height"]] <- 176
str(list1)
```

使用[.] <-

由於[.]會保留母層結構，所以<-右側要使用和母層相同的型態設定：

母層若為list，則需用list(...)方式增加。

母層若為atomic vector，則用c(...)方式增加。
```{r}
list1[[1]][["age"]] <- 21
list1[[2]]["age"] <- list(21)

# 改變「一個」時，使用[[ ]]比較不會錯。
str(list1)
```

```{r}
list1[[1]][c("bloodType","registered")] <- list("AB",TRUE)

str(list1)
```


由 ListExample範例
```{r}
listExample <- 
  list(
    student="小明",
    `學期`=list(
      `108-1`=list(
        list(
          name="個體經濟學",
          teacher="Alice",
          grade=85
        )
      ),
      `108-2`=list(
        list(
          name="總體經濟學",
          teacher="Mark",
          grade=78
        )
      )
    )
  )
# 有多少位置可選：
length(listExample)
```
進行以下任務：

108-1新增一個“產業經濟學”。

產業經濟學，同時加上教師Wen及成績88。

```{r}
str(listExample)

# 108-1新增一科目成績
listExample$學期$`108-1`[[2]] <-
  list(name="產業經濟學")
str(listExample)

listExample$學期$`108-1`[[2]][c("teacher","grade")] <- 
  list(
    "Wen",
    88
    )
str(listExample)
```

刪除可以使用[- c(數字位置)]

只能「一個」中括號（[[.]]不能接受負數值）
只能用負數值，不能用元素名稱。
```{r}
print(a)
a[-c(1,3)]
a[c(-2)]

print(a)
a[-c(1,3)] -> a # 要回存才算真的刪除
```


自先前List1範例
```{r}
library(lubridate)
list1 <- 
  list(
    list(
      name="Jack",
      birthday=ymd("1998-03-21"),
      status=c(height=177, weight=80)
    ),
    list(
      name="Mary",
      birthday=ymd("1998-08-24"),
      status=c(height=163, weight=45),
      age=21,
      bloodType="AB"
    )
  )
str(list1)
```
刪除Jack的status.

刪除Mary的status, blookType.

```{r}
str(list1)
list1[[1]][-3] -> list1[[1]] # 小心回存的位置

list1[[2]][-c(4,5)] -> list1[[2]]
```

list元素要刪除時也可以用[.]<-NULL, [[.]]<-NULL

  不用回存
  也可用 $.<-NULL
  NULL和"-"最大的差別是"-"只能用[]，而NULL可以用[]、[[]]，$

```{r}
str(list1)
list1[[2]][c(1,2)] <- NULL
str(list1)
```

```{r}

```





