---
title: "Untitled"
author: "Emma Chen"
date: "3/18/2020"
output: html_document
---

```{r setup, include=FALSE}
knitr::opts_chunk$set(echo = TRUE)
```

# package

```{r}
library(googlesheets4)
library(dplyr)
library(lubridate)
```

# Create object

```{r}
a <- 2
a = 2 # = 與 <-同義
```

```{r}
a
```

## name rule

### A valid variable name consists of:letters, numbers and the dot (.) or underline (_) characters.

### A variable name starts with:a letter;or the dot not followed by a number.
```{r}
my_108_total_credits <- 15
_108_total_credits <- 15
108_total_credits <- 15
_my_108_total_credits <- 15
my.108.total_credits <- 15
.108.total_credits <- 15 # 隱藏變數
.my.108.total_credits <- 15
我的108學年總學分數 <- 15
`我的108學年總學分數` <- 15 # 特殊名稱處理，`不是名稱的一部份
`.108.total_credits` <- 15
```

```{r}
`我的年紀` <- 20

`我的年紀`-> my_age
```

## After Class Practice

```{r}
`我的年紀`<-20

my_age<-`我的年紀`

'我的年紀'=20

my_age='我的年紀'

"我的年紀"<-20

My_age<-"我的年紀"

'我的年紀'<-20

my_age->20

我的年紀<-19

my_age<-我的年紀

```

### (2) 物件名稱只能用反頓點 ` , 不能用單引號 ' ; (3) 物件名稱只能用反頓點 ` , 不能用雙引號 " ; (4) 箭頭指向處只能放物件名稱，不能放「值」，如第二行的20是個「值」。; 物件名稱只能用反頓點 ` , 不能用單引號 '
### (5) 「我的年紀」在有些電腦可以，有些不行，建議避免; 改成「`我的年紀`」

```{r}
library(readr)
A02_company_all_public <- read_csv("https://www.dropbox.com/s/rtz2a9na62n3a8l/A02_company_all_public.csv?dl=1")
A02_company_all_public$`候選人` -> candidate
```

# Atomic Vector




```{r}
num1 <- 5
vNum1 <- c(2,5)
vNum2 <- c(2, num1)
```

```{r}
vNum1 <- c(-1,5)
vNum2 <- c(2,3)
vNum3 <- c(vNum1,vNum2)
vNum4 <- c(-1,5,2,3)
vNum5 <- c(c(-1,5),c(2,3))
```

vNum5 <- c(c(-1,5),c(2,3)) = vNum5 <- c(-1,5,2,3)

## experiment

```{r}
vNum1 <- c(-1,5)
vNum2 <- c(2,3)
vNum4 <- c() # 空向量
```

```{r}
vNum3 <- c(vNum2, vNum1)
vNum4 <- c(vNum4, vNum1) # 向量疊代 （recursive vector concatenate）
```

## Different types(Numeric)

```{r}
num1<-5 # 非整數
num2<-5L # 整數

num1Vector<-c(5,6,7)
num2Vector<-c(5L,6L,7L)
```

```{r}
typeof(num1Vector)
typeof(num2Vector)
```


## Character

```{r}
char1<-"你好"
char2<-'你好'
```

### 雙引號是字串

```{r}
HeSaid <- '他說："今天"'
```

### //在environment是escape

```{r}
library(httr)
library(dplyr)
GET("https://api.github.com/repos/21790EC/108-2-56-inclass-practice/commits") %>%
  content() %>%
  View()
```

### Practice

```{r}
library(googlesheets4)
`出席狀況表單網址` <- "https://docs.google.com/spreadsheets/d/1EAG49qDKPWWi0ebkVr29TLrvVnoBPfkvxYY-J3xLAHY/edit#gid=458686645" # 缺乏定義值
ss <- as_sheets_id(`出席狀況表單網址`)
homework_sheet <- sheets_read(ss,sheet=1)
```

## Logics

```{r}
logi1 <- c(T,TRUE,F,FALSE,FALSE)

# 加總向量內的所有元素值。
sum(logi1)
```

## typeof()
顯示atomic vector元素的基本認定型態，它代表電腦記憶體在儲存時真正看待的型態。

```{r}
num <- c(1.5, 2, 3)
int <- c(1L, 3L, -2L)
char <- c("1.5","2","3")
logi <- c(T,T,F)

typeof(num)
typeof(int)
typeof(char)
typeof(logi)
```

## class()
依資料的螢幕顯示型態及能對它進行的操作所做的分類。

```{r}
class(num)
class(int)
class(char)
class(logi)
```

###另
```{r}
library(readr)
hello <- read_csv("https://www.dropbox.com/s/j5h23wqrlnuqkai/hello.csv?dl=1")
a <- "a"
`是在` <- c("哈樓","?")
number <- 0
numbers <- c(1:3,5)
fun <- function(){}
logic <- c(1==2,1!=1,1<=2)
```
```{r}

typeof(hello)
class(hello)
mode(hello)

typeof(是在)
class(是在)
mode(是在)

typeof(number)
class(number)
mode(number)

typeof(numbers)
class(numbers)
mode(numbers)

typeof(fun)
class(fun)
mode(fun)

typeof(logic)
class(logic)
mode(logic)

```



# Atomic Vector Extended

##factor: 類別資料
當資料值只有固定幾類反覆出現時，此類資料稱之為類別資料（factor or categorical data）

```{r}
factor(
  字串向量
)
```

```{r}
# 10位學生的主系
majors10_char <- c('經濟學系','社會學系','社會學系','經濟學系','經濟學系','社會學系','經濟學系','經濟學系','經濟學系','社會學系')

typeof(majors10_char)
class(majors10_char)
```

```{r}
majors10_factor <- factor(majors10_char)
# 或
majors10_factor <- factor(
  c('經濟學系','社會學系','社會學系','經濟學系','經濟學系','社會學系','經濟學系','經濟學系','經濟學系','社會學系')
)

typeof(majors10_factor)
class(majors10_factor)
```

```{r}
as.integer(majors10_factor)  #將資料的class轉成integer。由於factor被轉成integer後，其螢幕顯示會顯示電腦是用什麼數字在存這些類別資料。

levels(majors10_factor)
#數字與類別文字的對照表mapping table:
```


## POSIXct/POSIXt: 時間資料。

```{r}
ymd_hms(
  字串向量
)
```

## Class Version

```{r}
stringInteger <- c("1","2","-11")
class(stringInteger) # 無法進行數值運算
stringInteger+2
```

```{r}
trueInteger <- as.integer(stringInteger)
class(trueInteger) # 可以進行數值運算
typeof(trueInteger)
trueInteger+2
```

```{r}
char3 <- c("小明","1","3")
as.integer(char3)
```

R的函數均不會主動更改輸入物件，只會把結果值另行輸出，所以若要保留轉換結果則必需指定到一個物件名稱上。

```{r}
as.integer(stringInteger)
class(stringInteger)
```

```{r}
stringInteger <- as.integer(stringInteger)
class(stringInteger)
```

```{r}
studentId <- c(410773002, 410773015)
studentId <- as.character(studentId)
class(studentId)
```

```{r}
char1<-"你好"
char2<-'你好'
char1Vector<-c("你好","How are you?")

typeof(char1)
class(char1)

typeof(char2)
class(char2)

typeof(char1Vector)
class(char1Vector)
```

```{r}
dialogue <- c('小明說："明天不用上課。"',
               '小花說："真的嗎？"')

cat(dialogue, sep="\n")
```

```{r}
library(httr)
library(dplyr)
GET("https://api.github.com/repos/tpemartin/108-2-56-inclass-practice/commits") %>%
  content() %>%
  View()
```

### 查詢函數用法：

Script window: 游標放在函數名稱任何一個位置，按F1。
Console window: ?函數名稱 按enter。
右下角Help tab的放大鏡打函數名稱。

## Date/Time

```{r}
library(lubridate)
```

台北 2020-03-18 13:52:40
葡萄牙 Mar.18, 2020, 05:52:40

```{r}
tpeDateTime <- ymd_hms("2020-03-18 13:52:40",
                   tz="Asia/Taipei")
tpeDateTime
class(tpeDateTime)
typeof(tpeDateTime)
```

```{r}
pgDateTime <- mdy_hms("Mar.18, 2020, 05:52:40",
                  tz="Europe/Lisbon")
pgDateTime
class(pgDateTime)
typeof(pgDateTime)
```

```{r}
as.double(tpeDateTime)
as.double(pgDateTime)
```

```{r}
with_tz(tpeDateTime, tzone="UTC")
with_tz(pgDateTime, tzone="UTC")
```

小心以下兩函數的input中一個是tz，一個是tzone

ymd_hms(..., tz="Asia/Taipei")
with_tz(..., tzone="Asia/Taipei")

```{r}
ymd_hms("2020-03-18T13:52:40Z",
                   tz="Asia/Taipei")
#T/Z讓時間強制變成UTC，就不需要tz＝，要不然會自動改時區
```


較好的寫法:

```{r}
utcTime <- ymd_hms("2020-03-18T13:52:40Z")

with_tz( utcTime, tzone="Asia/Taipei")
```

or

```{r}
with_tz( ymd_hms("2020-03-18T13:52:40Z"), tzone="Asia/Taipei")
```

Practice:
```{r}
studentTime <- c( ymd_hms("2020-03-04T06:56:29Z"),
                  ymd_hms("2020-03-11 14:16:43",tz="Asia/Taipei"), 
                  ymd_hms("2020-03-11 14:34:33",tz="Asia/Taipei")
                  )
studentTime
```

#List

##每個元素值可以是不同type的物件值

```{r}
#Vector 用引號讓每個物件變成字串
c("2020-03-31T13:40:55Z",
  "一芳",
  "2",
  "水果茶")

#List
library(lubridate)
`小明交易1` <- list(
  ymd_hms("2020-03-31T13:40:55Z"), # Date/Time class
  "一芳", # character
  2, # numeric
  "水果茶" # character
)
print(`小明交易1`)

```


##物件值可以是vector形式，也可以list。

###差別只差在記憶體占用量 用vector(向量)會占用較多記憶體

```{r}
# list含兩個vectors
`小明108學年課表A` <- list(
  c("108-1","高級會計學","高等統計學"),
  c("108-2","食在拉丁美洲")
)
print(`小明108學年課表A`)
```

```{r}
# list含兩個lists
`小明108學年課表B` <- list(
  list("108-1","高級會計學","高等統計學"),
  list("108-2","食在拉丁美洲")
)
print(`小明108學年課表B`)
```

```{r}
# list含兩個lists, 子層list又各含兩個vectors
`小明108學年課表C` <- list(
  list(
    c("108-1"), # 可只寫 "108-1"
    c("高級會計學","高等統計學")
       ),
  list(
    c("108-2"),
    c("食在拉丁美洲")
  )
)
print(`小明108學年課表C`)
```

##物件值可以取名

```{r}
# list含兩個lists, 子層list又各含兩個vectors
`小明108學年課表C` <- list(
  `108學年第1學期`=list(
    c("108-1"), # 可只寫 "108-1"
    c("高級會計學","高等統計學")
       ),
  `108學年第2學期`=list(
    c("108-2"),
    c("食在拉丁美洲")
  )
)
print(`小明108學年課表C`)
```

我們的程式要在網路送出commit資訊時，可以透過以下程序將list轉成JSON：
```{r}
library(jsonlite) # 不少同學這行會有Error，還記得如何排除嗎？
toJSON(commit)
```


#物件儲存

存下Global Environment中有的物件：

```{r}
# save(object1, object2, ..., file="myData.Rda")
```

下次取回來Global Environment用：

```{r}
# load("myData.Rda")
```



```{r}
source("https://www.dropbox.com/s/mk7bxvu6a3lxf79/studentEnvironmentReport.R?dl=1",print.eval = T)

```

#選取元素

##選「一個元素」

###用位置選[[.]]

```{r}
vectorExample <- c("小明","小英","大雄")

# 有多少位置可選：
length(vectorExample)
```

```{r}
vectorExample[[1]]
vectorExample[[3]]
```

```{r}
listExample <- 
  list(
    student="小明",
    `學期`=list(
      `108-1`=list(
        list(
          name="個體經濟學",
          teacher="Alice",
          grade=85
        )
      ),
      `108-2`=list(
        list(
          name="總體經濟學",
          teacher="Mark",
          grade=78
        )
      )
    )
  )
# 有多少位置可選：
length(listExample)
```

```{r}
listExample[[1]]
listExample[[2]]
```

```{r}
  `.台北市預報元素值` <- 
  list(
    city="台北市",
    high=25,
    low=18
  )
`.新北市預報元素值` <- 
  list(
    city="新北市",
    high=24,
    low=15
  )

library(lubridate)
`今明天氣` <-
  list(
    `今天日期`=ymd("2020-03-31"),
    `明天天氣`=ymd("2020-04-01"),
    `各地預報`=list(
      `.台北市預報元素值`,
      `.新北市預報元素值`
      )

  )
```

###用名字選$.

```{r}
# 有多少名字可選：
names(listExample)
```

```{r}
listExample$student
listExample$`學期` # 特殊命名依然要用反頓點呼叫
```

中括號內要是字串形式

其實也可以用[["名字"]]來選，只是名字要以字串「值」的方式來寫，也就是要用引號一對"…", 不用反頓點一對`…`。
```{r}
listExample[["student"]]
listExample$student

listExample[["學期"]] # 小心不是反頓點喔。
listExample$`學期`
```

##選「多個元素」

###用位置選[c(...)]

```{r}
vectorExample
vectorExample[c(1,3)]
```

```{r}
# 顯示到第一層
str(listExample, max.level=1)

listExample[c(1,2)]
```

###用名字選[c("name1","name2",...)]

```{r}
# 顯示到第一層
str(listExample, max.level=1)

listExample[c("學期")]
listExample[c("student","學期")]
```

###用「要/不要」邏輯向量選[c(T,T,F,...)]

```{r}
vectorExample
vectorExample[c(T,T,F)] # 要，要，不要
```

```{r}
str(listExample[c(F,T)]) # 不要，要
str(listExample[c(T,T)]) # 要，要
```

```{r}
str(listExample)
```

listExample: length=2, list class
  |
  |--student: length=1, character class
  |
  |--學期: length=3, list class



以下兩個都是表面都是選取“學期”:

```{r}
get1 <- listExample[["學期"]]
get2 <- listExample["學期"]
```

[[]]: 拿出某個物件值。listExample[["學期"]]將listExample裡的“學期”物件值拿出來。
```{r}
get1 # 學期拿出來，有3個元素的list
str(get1)
```
適用於一個元素
用錢號選也是#拿出來的意思 get1 <- listExample$學期

[]: 留下某個物件值。listExample["學期"]「只留下」listExample裡的“學期”物件值。
```{r}
get2 # listExample 只留下 學期元素，是個只有一個元素的list
str(get2)
```
適用於取多個元素

##連鎖選取

```{r}
numVector <- c(2,3,6,-1,4,2,6)
select1 <- numVector[c(1,4)]; select1
select2 <- select1[[1]]; select2

# 相當於
numVector[c(1,4)][[1]]
```

```{r}
select1 <- numVector[c(T,T,F,T,F,F,T)]; select1
select2 <- select1[c(1,4)]; select2

# 相當於
numVector[c(T,T,F,T,F,F,T)][c(1,4)]
```

```{r}
majors <- c("經濟學系","經濟學系","社會學系","社工系","經濟學系")
names <- c("小英", "小美", "大雄","阿華", "阿尼")
gender <- c("F","F","M","F","M")
```

創造出只要“經濟學系”學生的邏輯向量，econOnly。
選出econOnly的names與gender。
在econOnly的gender下創造出只要“F”的邏輯向量, econFemaleOnly。
選出names中為“經濟學系”且“F”的姓名。

在前面討論使用$及[ ]取一個元素時我們創造了get1與get2兩個物件，請分別由get1, get2取出108-1學期個體經濟學教師姓名。

  1.從get1取出教師名稱會是 get1$108-1[[1]]$teacher

  2.從get2取出教師名稱會是 get2$學期$108-1[[1]]$teacher

##list應用
atomic vector不能用＄取元素 但list可以

今明兩日台北市、新北市氣溫：
```{r}
today <- list(
  list("台北市",c(highest_temp = 25),c(lowest_temp = 18)),
  list("新北市",c(highest_temp = 24),c(lowest_temp = 15)))
tomorrow <- list(
  list("台北市",c(highest_temp = 25),c(lowest_temp = 18)),
  list("新北市",c(highest_temp = 24),c(lowest_temp = 15)))

weather <- list(today,tomorrow)

print(weather)
```

選出新北市今明最高溫
```{r}
weather[[1]][[2]][[2]] # 今天/新北市/highest_temp
weather[[2]][[2]][[2]] # 明天/新北市/highest_temp
```

以下選法行得通嗎？
```{r}
weather[[1]][[2]]$highest_temp # 今天/新北市/highest_temp
weather[[2]][[2]]$highest_temp # 明天/新北市/highest_temp
```
如果不行，請把weather修改成可以那樣選。

  行不通，因為用atomic vector選就不能使用錢號
  
#新增/替換/刪除元素

元素提取[.],[[.]],$.也可用來進行元素「值」的修改與新增, 使用方法為：
```{r}
obj[.] <- value
obj[[.]] <- value
obj$. <- value
```
若.所指定的元素不存在，則為「新增」。

若.所指定的元素存在，則為「修改」。


```{r}
a <- c("1","b","TRUE")
a
a[[2]] <- "c" # 元素存在: 替換
a[[4]] <- "7" # 元素不存在： 增加
a[c(5,6)] <- c("J", "K")
a
```

增加一個“Johnson”使用[[.]]<-。
```{r}
a[[7]] <- "Johnson"
a
```

使用前一章的向量疊代(recursive vector concatenate)法，新增一個“Mary”。
```{r}
a <- c(a,c("Mary"))#ch3向量疊代
a
```

```{r}
library(lubridate)
list1 <- 
  list(
    list(
      name="Jack",
      birthday=ymd("1998-03-21"),
      status=c(height=177, weight=80)
    )
  )

str(list1)
```

```{r}
# 更改日期
list1[[1]]$birthday <- ymd("1997-03-21")

# 新增資料
list1[[2]] <- list(
  name="Mary",
  birthday=ymd("1998-08-24")
)

str(list1)
```

替Mary依Jack的記錄方式增加身高163，體重45。

將Jack的身高改成176。

```{r}
list1[[2]]$status <- c(height=163, weight=45)
list1[[1]]$status[["height"]] <- 176
str(list1)
```

使用[.] <-

由於[.]會保留母層結構，所以<-右側要使用和母層相同的型態設定：

母層若為list，則需用list(...)方式增加。

母層若為atomic vector，則用c(...)方式增加。
```{r}
list1[[1]][["age"]] <- 21
list1[[2]]["age"] <- list(21)

# 改變「一個」時，使用[[ ]]比較不會錯。
str(list1)
```

```{r}
list1[[1]][c("bloodType","registered")] <- list("AB",TRUE)

str(list1)
```


由 ListExample範例
```{r}
listExample <- 
  list(
    student="小明",
    `學期`=list(
      `108-1`=list(
        list(
          name="個體經濟學",
          teacher="Alice",
          grade=85
        )
      ),
      `108-2`=list(
        list(
          name="總體經濟學",
          teacher="Mark",
          grade=78
        )
      )
    )
  )
# 有多少位置可選：
length(listExample)
```
進行以下任務：

108-1新增一個“產業經濟學”。

產業經濟學，同時加上教師Wen及成績88。

```{r}
str(listExample)

# 108-1新增一科目成績
listExample$學期$`108-1`[[2]] <-
  list(name="產業經濟學")
str(listExample)

listExample$學期$`108-1`[[2]][c("teacher","grade")] <- 
  list(
    "Wen",
    88
    )
str(listExample)
```

刪除可以使用[- c(數字位置)]

只能「一個」中括號（[[.]]不能接受負數值）
只能用負數值，不能用元素名稱。
```{r}
print(a)
a[-c(1,3)]
a[c(-2)]

print(a)
a[-c(1,3)] -> a # 要回存才算真的刪除
```


自先前List1範例
```{r}
library(lubridate)
list1 <- 
  list(
    list(
      name="Jack",
      birthday=ymd("1998-03-21"),
      status=c(height=177, weight=80)
    ),
    list(
      name="Mary",
      birthday=ymd("1998-08-24"),
      status=c(height=163, weight=45),
      age=21,
      bloodType="AB"
    )
  )
str(list1)
```
刪除Jack的status.

刪除Mary的status, blookType.

```{r}
str(list1)
list1[[1]][-3] -> list1[[1]] # 小心回存的位置

list1[[2]][-c(4,5)] -> list1[[2]]
```

list元素要刪除時也可以用[.]<-NULL, [[.]]<-NULL

  不用回存
  也可用 $.<-NULL
  NULL和"-"最大的差別是"-"只能用[]，而NULL可以用[]、[[]]，$

```{r}
str(list1)
list1[[2]][c(1,2)] <- NULL
str(list1)
```


# On numeric class

elementwise operation 相同位置的數字的加減乘除
```{r}
a <- c(2, 3, 5)
b <- c(4,-1, 3)
```

```{r}
a+b
a-b
a*b
a/b
```

餘數：%%
次方：** 或 ^

```{r}
a %% b
# 相當於
c(2%%4, 3%%(-1), 5%%3)

a ** b
```

奇、偶數判斷
```{r}
sequenceNums <- c(11, 6, 8, 11, 12, 11, 3, 7, 10, 8)
print(sequenceNums)

sequenceNums %% 2 # 餘數為1則是奇數，0則是偶數
```

在多數時候R向量間的運算都是elementwise(個別元素)的運算：

所有向量一一取出各自對應相同位置的元素值進行運算。
```{r}
# a+b 即等於
c(2+4, 3+(-1), 5+3)
# a**b 即等於
c(2**4, 3**(-1), 5**3)
```

向量間不等長度時，R則對短的向量進行Recycle的動作（即Python的Broadcast）:

將其中較短的向量反複堆疊到可以長得跟最長的向量一樣長度。
```{r}
5*c(1,3,4)+7
# 其實是
c(5)*c(1,3,4)+c(7)

## 對向量5，向量7進行recycle:
c(5,5,5)*c(1,3,4)+c(7,7,7)
## Recycle等長後才進行elementwise operation:
c(5*1+7, 5*3+7, 5*4+7)
```
當運算的兩物件內容長度不同時，則將其中較短的一個反複堆疊到可以長得跟另一個一樣高時才來運算，稱為recycling。


```{r}
# 狀況一: 堆疊一定倍數剛好一樣長
c(2,3)/c(-2,-13,10,22)
c(2,3,2,3)/c(-2,-13,10,22)
```

```{r}
# 狀況一: 堆疊一定倍數剛好一樣長
c(2,3)/c(-2,-13,10,22)
c(2,3,2,3)/c(-2,-13,10,22)
```

Recycling不只用在數值class, 只要向量間的處理要等長度才合理時，recycling通常也會用在其他的class。

```{r}
paste0(
  c("我叫"), c("小明","小美")
)
```
也等於是
```{r}
paste0(
  c("我叫","我叫"), c("小明","小美")
)
```

Q:
```{r}
paste0(
  c("他叫","我叫"), c("小明","小美","大雄")
)
```


# Relational Operators
情境判斷/關聯判斷 ex.是否為女性

這節在介紹產生「要/不要」向量的常見手法。
```{r}
example <- list(
  name=c("小明","小花","小新","美美"),
  height=c(175,166,170,160),
  weight=c(77,NA,60,43),
  birthday=lubridate::ymd(c("1998-03-11","1999-12-22","1995-08-22","2001-10-10")),
  hobby=c("美食 旅遊","旅遊 時尚","3C 美食","音樂 旅遊"),
  residence=c("Taipei","New Taipei","Taichung","Kaohsiung"),
  allowance=factor(c("0-1000","1001-2000","2000+","1001-2000")),
  bloodType=c("A","B","B","O")
)
```

##比較
 >,<,<=,>=: 分別為大於、小於、小於等於、大於等於

1. 數字比較
2. 時間比較
3. 可排序類別資料比較


數字比較
example裡誰的身高大於等於170
```{r}
example$name[c(T, F, T, F)]
```

```{r}
str(example[c("name","height")])

pick_above170 <- example$height >= 170
example$height
c(175, 166, 170, 160) >= 170

example$name[pick_above170]
```


不同屆入學學生在2年級的學業表現
```{r}
source("https://www.dropbox.com/s/qsrw069n94k61lj/transcript100to103_list.R?dl=1")
```

```{r}
str(transcript100to103)
```

分析情境：

table 分類並計算同一筆類別裡有多少資料
```{r}
# 各學屆2年級人數
table(transcript100to103$學屆)
# 各學屆2年級成績大於85年數
table(transcript100to103$學屆[pick_above85])
```

選成績大於85分
```{r}
# 只要成績大於85的
pick_above85 <-
  transcript100to103$`成績` > 85
```

```{r}
# 各學屆2年級人數
table(transcript100to103$學屆)
# 各學屆2年級成績大於85人數
table(transcript100to103$學屆[pick_above85])
```

時間比較:
example裡誰1998年(含)以後出生
```{r}
example$birthday
class(example$birthday)
typeof(example$birthday)
```

```{r}
print(example[c("name","birthday")])

pick_after98 <- example$birthday >= lubridate::ymd("1998-01-01")
example$name[pick_after98]
```

美元匯率
```{r}
source("https://www.dropbox.com/s/16h6ggua6qtydci/exchangeRate.R?dl=1")
```

```{r}
str(exchangeRate)
```

情境：
```{r}
exchangeRate_after98 <-
  list(
    `期間`=exchangeRate$`期間`[pick_after98_01],
    `幣別`=exchangeRate$`幣別`[pick_after98_01],
    `匯率`=exchangeRate$`匯率`[pick_after98_01]
    
  )
```

選1998年1月(含)以後的匯率
```{r}
# 只要1998年1月（含）以後的
library(lubridate)
pick_after98_01 <-
  exchangeRate$期間 >= ymd("1998-01-01")
```

選出1998年1月(含)以後的匯率資料
```{r}
exchangeRate_after98 <-
  list(
    `期間`=exchangeRate$`期間`[pick_after98_01],
    `幣別`=exchangeRate$`幣別`[pick_after98_01],
    `匯率`=exchangeRate$`匯率`[pick_after98_01]
  )
```


可排序類別資料比較:
example裡誰零用錢大於1000:
```{r}
print(example[c("name","allowance")])

pick_allowanceOver1000 <- example$allowance >= "1001-2000"
example$name[pick_allowanceOver1000]
```


factor資料可進一步分成可排序，與不可排序的，如：
* 可排序： 以年齡層區分的類別，以所得級距區分的類別等。
* 不排序： 性別，學系等。

factor的設定在不調整時內定為不可排序資料，如要改成可排序類別資料，以先前已處理好的example$allowance 為例：
```{r}
example$allowance <- 
  ordered(example$allowance)
```

或在設定為factor時即把levels排好，並ordered=T: 令其可排序
```{r}
example$allowance <-
  factor(
    example$allowance,
    levels=c("0-1000", "1001-2000", "2000+"),
    ordered = T # 設定為可排序factor
  )
```

```{r}
pick_allowanceOver1000 <- example$allowance >= "1001-2000"
example$name[pick_allowanceOver1000]
```

刑事案件被害者人數
https://data.gov.tw/dataset/36240
```{r}
jsonlite::fromJSON("https://www.dropbox.com/s/3uijub7xheib405/list_victimAges_female.json?dl=1", simplifyDataFrame = F) -> list_victimAges_female
```

```{r}
str(list_victimAges_female)
View(list_victimAges_female$`數目`)
sum(list_victimAges_female$`數目`)
sum(list_victimAges_female$`數目`, na.rm=T)
```
顯示NA，表示有資料但不知數字為多少



請將list_victimAges_female各元素的class做合理設定。
```{r}
list_victimAges_female$數目 <-
  as.integer(list_victimAges_female$數目)
list_victimAges_female$年齡層 <- 
  as.factor(list_victimAges_female$年齡層)
```


```{r}
levels(list_victimAges_female$年齡層) -> levels_ages
print(levels_ages)
```

將levels順序改成: 不詳，總計，0_5歲，12_17歲，…，70歲以上。
```{r}
levels_new <- c(levels_ages[c(12,13,1,8,2:7,9:11)])
levels(list_victimAges_female$年齡層) <- levels_new
```


情境
```{r}
sum(list_victimAges_female$數目, na.rm=T)
sum(list_victimAges_female$數目[pick_above30], na.rm = T)
#remove na (not available不存在的資料)
```


可選出「30_39歲以上受害者」的「要/不要」向量：
```{r}
# 先將類別資料設定成可排序類別資料
list_victimAges_female$年齡層 <-
  ordered(list_victimAges_female$年齡層)
pick_above30 <- 
  list_victimAges_female$年齡層 >= "30_39歲"
```


選出「30_39歲以上受害者」的數目
```{r}
sum(list_victimAges_female$數目, na.rm=T)
sum(list_victimAges_female$數目[pick_above30], na.rm = T)
```



##相等，屬於

  ==: 等於

  !=: 不等於

==與!=可使用於字串

example裡誰血型B型
```{r}
print(example[c("name","bloodType")])

pick_bloodB <- example$bloodType == "B"
example$name[pick_bloodB]
```


```{r}
sequenceNums <- c(11, 6, 8, 11, 12, 11, 3, 7, 10, 8)

pick_evens <- (sequenceNums %% 2) == 0
sequenceNums[pick_evens]
```
創造可留下偶數的「要/不要」向量pick_evens



還有一個常用的關聯運算：

  %in%: 屬於

  左邊元素「一一」檢視是不是屬於右邊元素集合。
```{r}
x <- c(1,5,8)
y <- c(5,8)

# x裡的元素值是不是屬於y集合
x %in% y
```

example裡誰來自大台北
```{r}
print(example[c("name","residence")])

set_TaipeiMetro <- c("Taipei","New Taipei")
pick_fromTaipeiMetro <- example$residence %in% set_TaipeiMetro
example$name[pick_fromTaipeiMetro]
```


```{r}
str(transcript100to103)
```
創造 可選出來自法商學院的「要/不要」向量，pick_lawBusiness。


##Negation(否定用法)

在「要/不要」向量前加上!會成為否定句的「要/不要」向量，元素裡的TRUE會轉成FALSE, FALSE則轉成TRUE。

```{r}
pick_not_fromTaipeiMetro <- ! pick_fromTaipeiMetro
# 或
pick_not_fromTaipeiMetro <- !(example$residence %in% set_TaipeiMetro) # (..) 裡面會先運算完才做外面!的處理
```

```{r}
print(example[c("name","residence")])

example$name[pick_fromTaipeiMetro]
example$name[pick_not_fromTaipeiMetro]
```


##資料狀態

  is.na: 有缺失

  is.{class/type name}: is.integer, is.character, is.factor … etc
  
有時資料有缺失，在R裡會記成NA(即not available)如下例：
```{r}
x2 <- c(1,NA,10)
y2 <- c(-1,NA,20)

x3 <- c(NA,"小花")
y3 <- c(NA,"小華")
```

前述的關係判斷遇到NA時，結果都會是NA——即無法判斷。要知道向量內各元素值是否NA，可使用is.na():
```{r}
x2
is.na(x2)
```


缺失資料的判斷一定要用is.na不能用==NA來判斷：
```{r}
c(22,NA,18) -> a
a==NA
is.na(a)
```

example裡誰沒有體重資料
```{r}
print(example[c("name","weight")])

pick_na <- is.na(example$weight)
example$name[pick_na]
```

R還有一種特別的缺失資料NaN (即not a number)，出現在沒有定義的數學運算上，如：
```{r}
0/0 #不會出現在字串值
```

```{r}
list_victimAges_female$數目 <- as.integer(list_victimAges_female$數目)
```
創立 可選出缺失資料的「要/不要」向量pick_na, 並計算有多少筆缺失。 
anser
```{r}
pick_na <- is.na(list_victimAges_female$數目)
total_na <- sum(pick_na) #logical中: true為1，false為0
print(total_na)
```


## 字元偵測

  stringr::str_detect()
  
example裡誰喜歡美食
```{r}
print(example[c("name","hobby")])

pick_loveFood <- stringr::str_detect(example$hobby,"美食")
example$name[pick_loveFood]
```

常有同學會有以下錯誤寫法:
```{r}
pick_loveFood <- example$hobby == "美食"
pick_loveFood
```
新增一個假設的hobby2:
```{r}
example[["hobby2"]] <- c("美食", "時尚", "美食", "旅遊")

print(example[c("name", "hobby2")])
pick_loveFood2 <- example$hobby2 == "美食"
example$name[pick_loveFood2]
```
  a. == 字串內容一模一樣。
  b. str_detect 字串內容有關鍵字。

以下資料為新北市垃圾車路線
```{r}
jsonlite::fromJSON("https://data.ntpc.gov.tw/od/data/api/EDC3AD26-8AE7-4916-A00B-BC6048D19BF8?$format=json") ->
  garbageRoutes
```

```{r}
#  1 用typeof()函數查詢電腦實質上如何看待garbageRoutes。
typeof(garbageRoutes)  
#  2 用class()函數查詢電腦把它能進行的操作運算歸屬於哪一類型。
class(garbageRoutes)

```
由於garbageRoutes的本質是list，所以我們可以使用list所有操作手法，而class為data frame表示它有比典型list的運作多了些工具與變化（後面章節會提）。

```{r}
# 由linename元素判斷垃圾車有幾條路線。
factor(garbageRoutes$linename) -> garbageRoutes$linename
levels(garbageRoutes$linename)
  
# 由linename創造： 可篩選出下午路線的「要/不要」向量pick_afternoonRoutes。
pick_afternoonRoutes <-
  stringr::str_detect(
    garbageRoutes$linename,
    "下午"
  )
garbageRoutes$linename[pick_afternoonRoutes]
```


### 閱讀函數說明

```{r}
?str_detect
```
Title, Description, Usage, Arguments, Value, Examples

Title
  Detect the presence or absence of a pattern in a string.

Description
  Vectorised over string and pattern. Equivalent to相當於 grepl(pattern, x). See str_which() for an equivalent to grep(pattern, x).

Usage
  str_detect(string, pattern, negate = FALSE)
            (ex.linename, ex.下午, Arguments裡有等號是default的意思，所以此negate = FALSE整段可以不要打，打到pattern就可！)


Arguments
  string:
    input character vector. Either a character vector, or something coercible to one.
    如果你放的不是字串向量，然後r有辦法把強迫as.character的話，那也可以，但通常不建議強制轉換，因為可能出現意想不到的東西
    
  pattern:
    Pattern to look for. The default interpretation is a regular expression, as described in stringi::stringi-search-regex. Control options with regex(). Match a fixed string (i.e. by comparing only bytes), using fixed(). This is fast, but approximate. Generally, for matching human text, you’ll want coll() which respects character matching rules for the specified locale. Match character, word, line and sentence boundaries with boundary(). An empty pattern, "“, is equivalent to boundary(”character").

negate:
  If TRUE, return non-matching elements.

Value 知道到時候得到的是TRUE或FALSE這種向量
  A logical vector.

Examples
```{r}
fruit <- c("apple", "banana", "pear", "pinapple")
str_detect(fruit, "a")
str_detect(fruit, "^a") #a開頭
str_detect(fruit, "a$") #a結尾
str_detect(fruit, "b")
str_detect(fruit, "[aeiou]")

# Also vectorised over pattern
str_detect("aecfg", letters)

# Returns TRUE if the pattern do NOT match
str_detect(fruit, "^p", negate = TRUE) #結果與前面加!一樣
```




# On logical class

邏輯向量間（即「要/不要」向量）的操作主要是以下幾個：

  &: AND

  |: OR
```{r}
str(example)
pick_above170 <- example$height >= 170
pick_bloodB <- example$bloodType == "B"
pick_loveFood <- 
  stringr::str_detect(example$hobby,"美食")
pick_na <- is.na(example$weight)
pick_after98 <- 
  example$birthday >= lubridate::ymd("1998-01-01")
set_TaipeiMetro <- c("Taipei","New Taipei")
pick_fromTaipeiMetro <- 
  example$residence %in% set_TaipeiMetro
```

誰喜歡美食且血型為B型
```{r}
Copy
str(example[c("name","hobby","bloodType")])

example$name[
    pick_loveFood & pick_bloodB
  ]
```

誰1998以後（含）出生或不住大台北
```{r}
example[c("name","birthday","residence")]

example$name[
  pick_after98 | !pick_fromTaipeiMetro
]
```

誰1998以後（含）出生且住大台北且血型B型
```{r}
example$name[
  pick_after98 & pick_fromTaipeiMetro & pick_bloodB
]
```
以上邏輯向量間的運算結果還是邏輯向量——依然是「要/不要」向量，所以還是可以用來取出元素。但有時我們要做的運算是希望得到一個T/F元素值，而非一串元素值，如：

是不是所有的人都來自大台北？

有任何人喜歡美食嗎？

這種運算我們留到流程控制時再講。


# On character class
```{r}
library(stringr)
library(glue)
```

對character vector每個元素進行部份資訊粹取：

  學號“410873002”，其中108是入學年，73是學系碼。 對100學年以後學生學系碼是固定在「第5、6位元」。
```{r}
str_sub("410873002", 5, 6)
```
  地址幾號: “大學號151號”，只知道號碼在「號」這字前面，但它會是第幾個位元不知道。

    使用Regular Expression (regex, 正規表示式)

如何讀入“民國108年12月5日”、“民國98年10月5日”?

```{r}
lubridate::ymd(
  c("民國108年12月5日","民國98年10月5日")
)
```
lubridate對年只有西元年的概念。
要能想辦法把上面的“108”,“98”取出加上1911。

lubridate裡的字串日期時間判斷採取的策略是「忽略非數字文字」只以「數字組合」（還允許各地習慣使用的文字，如March, Mar都是3月的意思）判斷時間，所以以下幾個都可以產生「西元」“2019-12-05”:
```{r}
lubridate::ymd(
  c(
    "民國2019年12月05日",
    "馬丁2019的12課05muydifícil",
    "助教2019Emily12解說05真棒",
    "2019R12課程05すごい",
    "R程式2019的12期中考05とても変態"
  )
)
```
然而即使忽略非數字文字，三個數字的組合誰是年？月？日？依然受每個國家日期書寫習慣影響，所以有時還是可能會有誤判。

## Regular expression(regex)

一種廣義描述所要字串規律的表示法，分成兩部份：

  target pattern: 指對取出字串的描述。如“108”,“98”是我們想取出的字串。我們可以說目標是，
「0-9的字元2-3個」: [:digit:]{2,3}或[0-9]{2,3}

  target location description:
指target位置的情境描述。如“民國108年”,“民國98年”，我們可以說，
target前面是「民國」後面是「年」: (?<=民國)target_pattern(?=年)

  合成regex：(?<=民國)[0-9]{2,3}(?=年)
```{r}
str_extract_all(
  c("民國108年12月5日","民國98年10月5日"),
  "(?<=民國)[0-9]{2,3}(?=年)"
) # 回傳list 

str_extract(
  c("民國108年12月5日","民國98年10月5日"),
  "(?<=民國)[0-9]{2,3}(?=年)"
) # 回傳vector 
```


## 組合alternate

用來製做一台吃角子老虎，它能夠包含你要的所有可能target出象。吃角子老虎由數條reel strip組成，每一條strip可以有以下幾種設計

  固定字元/組：單寫一個字組或字元，表示那個strip固定不動只有一個出象，例如：2表示只有“2”一個出象，櫻桃只有“櫻桃”一個出象。
```{r}
heartSutra <- c("舍利子，色不異空，空不異色；色即是空，空即是色。")
str_view_all(heartSutra,"色") # 檢視
str_count(heartSutra,"色") # 計數
```
  字「群」組合(..|..|..): strip上的出象會出現一組字時用，如“AB|ab”, 可以產生“AB”或“ab”兩種出象。

    字群組合規則若很單純前後沒有接其他描述則( )可不寫


```{r}
studentIds <- c("410873029","410773005","410772035","410562123")
# 取出學號中的入學屆為107或108
str_view_all(studentIds,"(107|108)")

str_view_all(studentIds, "107|108") # 可不寫()

# 是否來自107或108學屆
str_detect(studentIds, "107|108")
```
  字「元」組合[]: strip上的出象「均」是一個字「元」時用，如[af78]可以產生“a”,“f”,“7”,“8”四種字元出象。
    幾種常見的字元模版：[0-9](或[:digit:])，[a-z](或[:lower:])，[A-Z](或[:upper:]),[0-9a-zA-Z](或[:alnum:])

```{r}
Ids <- c("A283743192","B829103720","A10920402","C291022384")

str_view_all(Ids, "[AC]")
str_detect(Ids, "[AC]") # 偵測 出現A、C

str_extract(Ids,"[A-Z]") # 取出 A-Z的字元
```
  將設定好的reel strips依你要的順序排好就是你的regex slot machine, 它可以用來驗證字串裡頭是否出現來自你regex slot machine的某些組合。

```{r}
strip1 <- "[0-9]"
strip2 <- "(櫻桃|777|紅心)" # 字群組合strip因為等下放中間所以用()括起來
strip3 <- "[A-Z]"
myRegexSlotMachine <- paste0(strip1,strip2,strip3)
print(myRegexSlotMachine)
```

```{r}
claimA <- "我得到A檸檬99"
claimB <- "我的是7777Z"
claimC <- "我玩了兩次，一次是7蘋果H，另一次是5紅心J"
# 顯示吻合的出象
str_view(
  c(claimA,claimB,claimC),
  pattern=myRegexSlotMachine
)
# 是否有吻合的出象
str_detect(
  c(claimA,claimB,claimC),
  pattern=myRegexSlotMachine
)
```
  以否定法定義的字「元」組合[^ ]: “[^趙錢孫李]”不能有趙錢孫李任何一個
















































